【裁判字號】    98,審訴,949
【裁判日期】    981225
【裁判案由】    搶奪等
【裁判全文】
臺灣新竹地方法院刑事判決             98年度審訴字第949號
公  訴  人  臺灣新竹地方法院檢察署檢察官
被      告  丙○○
上列被告因搶奪等案件，經檢察官提起公訴（98年度偵字第7784
號、第7877號），本院依簡式審判程序判決如下：
    主  文
丙○○共同犯搶奪罪，累犯，處有期徒刑柒月。
    事實及理由
壹、構成犯罪事實：
    丙○○、乙○○（乙○○所涉竊盜、搶奪部分，由本院另行
    審結）因缺錢花用，竟共同出於為自己不法所有目的的犯罪
    意思聯絡，於98年10月7 日晚上某時許，由著黑色短袖上衣
    、短牛仔褲之乙○○騎駛其所竊得之車牌號碼F3T-357 號機
    車，並搭載丙○○，沿新竹市區○○街道行駛以覓合適行搶
    對象，俟同日晚上8 時15分許，在新竹市○○路62巷內，見
    甲○○右肩側背手提包1 只、落單行走，由乙○○騎駛上開
    機車，自甲○○右後方接近，乘甲○○不及防備之際，乙○○以左手搶奪甲○○側背於右肩之手提包1 只（內含新臺幣
    2 萬2,000 元、國民身分證、全民健康保險卡、國泰世華商
    業銀行金融卡、COSTCO會員證各1 張、ELIYA 牌手機1 支、
    印章1 枚、鑰匙1 把），得手後共同騎乘上開機車逃逸，所
    得財物朋分花用。嗣經警循線於98年10月8 日晚上10時許，
    在新竹市○區○○路85號前經乙○○同意，隨警至新竹市警
    察局第一分局接受調查，再經乙○○同意，至乙○○位於新
    竹市○區○○街94號3 樓E 室搜索，並扣得乙○○行搶時所
    穿之黑色短袖上衣、短牛仔褲各1 件，及扣得行竊所得之贓
    物即甲○○之國民身分證、COSTCO會員證各1 張、ELIYA 牌
    手機1 支（均已由甲○○領回），乙○○並供出丙○○涉案
    ，始循線查悉上情。
貳、程序方面：
    本件被告丙○○所犯搶奪罪，非死刑、無期徒刑、最輕本刑
    為3 年以上有期徒刑之罪，或高等法院管轄第一審之案件，
    被告於本院準備程序進行中，就被訴事實為有罪之陳述，經
    本院合議庭認合於刑事訴訟法第273 條之1 第1 項之規定，
    裁定進行簡式審判程序，此合先敘明。
、認定犯罪事實所根據的證據及理由：
一、被告丙○○於警局詢問時、本院準備程序及簡式審判程序訊
    問時之自白。
二、證人即共犯乙○○於警詢時及檢察官偵查中之證述。
三、證人即被害人甲○○於警詢時之指述。
四、失車唯讀案件基本資料查詢表1 紙在卷可查。
五、新竹市警察局第一分局西門派出所受理刑事案件報案三聯單
    1 紙、被害人甲○○立具之贓物認領保管單2 紙、路口監視
    錄影設備翻拍照片2 幀、贓物及蒐證照片14幀附卷可查。
六、扣案之黑色短袖上衣、短牛仔褲各1 件可資佐證。
肆、論罪科刑的理由：
一、論罪：
（一）被告丙○○所為，係犯刑法第325 條第1 項之搶奪罪。
（二）共同正犯：被告丙○○與共犯乙○○2 人間，就上開搶奪
      犯行，有犯意聯絡及行為分擔，為刑法第28條之共同正犯
      。
（三）累犯：被告丙○○前曾於95年9 月間，因違反毒品危害
      防制條例案件，經本院於96年4 月30日，以96年度訴字第
      8 號判決，判處有期徒刑9 月，嗣於96年4 月30日確定，
      復因減刑條例之施行，減為有期徒刑4 月又15日確定；
      又於96年4 月間，因違反毒品危害防制條例案件，經本院
      於96年6 月15日，以96年度竹簡字第565 號判決，判處有
      期徒刑2 月，嗣於96年7 月14日確定，復因減刑條例之施
      行，減為有期徒刑1 月確定；又於96年7 月間，因違反
      毒品危害防制條例案件，經本院於96年8 月30日，以96年
      度訴字第517 號判決，判處有期徒刑10月，減為有期徒刑
      5 月，嗣於96年10月1 日確定。上開3 罪並經本院於97年
      3 月6 日，以97年度聲字第167 號裁定，定應執行刑為有
      期徒刑10月確定。又於97年2 月間，因違反毒品危害防
      制條例案件，經本院於97年4 月22日，以97年度訴字第21
      4 號判決，判處有期徒刑11月，嗣於97年4 月22日確定。
      上開各罪接續執行，於97年1 月28日入監執行，並於98年
      5 月9 日縮刑期滿執行完畢等情，有臺灣高等法院被告前
      案紀錄表及刑案資料查註紀錄表各1 份為證，其於5 年以
      內故意再犯本件有期徒刑以上之罪，為累犯，應依刑法第
      47條第1 項規定，加重其刑。
二、科刑：
（一）主刑：審酌被告因缺錢花用而搶奪他人財物之犯罪動機、
      手段，正值壯年，不圖進取，竟為一己之私利，於夜晚時
      分恣意搶奪他人財物，造成被害人財物之損失、精神上受
      創甚鉅，所生危害非輕，及犯罪後坦白承認犯行，態度良
      好等一切情狀，量處如主文所示之刑，以示懲儆。又被告
      犯罪後態度良好，坦承犯行已具悔意，且於本案搶奪他人
      財物時，並非下手行搶之人，蒞庭之公訴檢察官具體求刑
      被告有期徒刑10月，尚嫌過重，附此敘明。
（二）不另為沒收之說明：至於扣案之黑色短袖上衣、短牛仔褲
      各1 件，為警方比對犯罪嫌疑人使用，並非犯罪工具，爰
      不予宣告沒收，併此敘明。
伍、適用法律依據：
一、程序法方面：刑事訴訟法第273 條之1 第1 項、第299 條第
    1 項前段。
二、實體法方面：刑法第28條、第325 條第1 項、第47條第1 項
    ，判決如主文。
本案經檢察官張嘉宏到庭執行職務。
中    華    民    國    98    年    12    月    25    日
                  刑事第九庭法  官  馮俊郎
以上正本證明與原本無異。
如不服本判決，應於判決送達後10日內向本院提出上訴書狀。上
訴書狀應敘述具體理由，未敘述上訴理由者，應於上訴期間屆滿
後20日內補提理由書狀於本院（均須按他造當事人之人數附繕本
）「切勿逕送上級法院」。
中    華    民    國    98    年    12    月    25    日
                            書記官  蕭汝芳
附錄本案論罪科刑實體法條全文：
刑法第325 條第1 項：
意圖為自己或第三人不法之所有，而搶奪他人之動產者，處6 月
以上5 年以下有期徒刑。

司法院資訊處製作；財團法人民間司法改革基金會備份。
